【裁判字號】    95,家聲,122
【裁判日期】    950627
【裁判案由】    大陸地區判決聲請承認之裁定
【裁判全文】
臺灣高雄地方法院民事裁定             95年度家聲字第122號
聲  請  人  乙○○
                      板新村5.
非訟代理人  甲○○
相  對  人  丙○○
上聲請人聲請認可大陸地區民事確定判決事件，本院裁定如下：
    主      文
認可大陸地區福建省福清市人民法院西元二００五年九月十二日
（2005）融民初字第一六五四號民事確定判決。
程序費用新臺幣壹仟元由相對人負擔。
    理      由
一、按在大陸地區作成之文書，經行政院設立或指定之機構或委
    託之民間團體驗證者，推定為真正；又在大陸地區作成之民
    事確定判決、民事仲裁判斷，不違背臺灣地區公共秩序或善
    良風俗者，得聲請法院裁定認可；前開規定，以在臺灣地區
    作成之民事確定裁判、民事仲裁判斷，得聲請大陸地區法院
    裁定認可或為執行名義者，始適用之，臺灣地區與大陸地區
    人民關係條例第7條、第74條第1項、第3項分別定有明文。
二、聲請意旨略以：聲請人乙○○（女，民國68年4 月11日出生
    ，中國大陸籍）與相對人丙○○（男，58年1 月7 日出生）
    原係夫妻關係，惟於兩造婚姻關係存續中，因個性不合，夫
    妻間經常發生爭吵、難以相處，聲請人因而返回大陸地區，
    雙方即失去聯繫，夫妻感情破裂，聲請人乃訴請大陸地區福
    建省福清市人民法院對相對人提起離婚之民事訴訟，經該法
    院於西元2005年9 月12日以（2005）融民初字第1654號民事
    判決准許兩造離婚，業於西元2006年1 月1 日判決確定生效
    ，且該民事判決書暨確定證明書業經財團法人海峽交流基金
    會驗證屬實。為此，爰依前開法律規定聲請裁定認可等語，
    並提出上開民事判決書，離婚生效證明書，中華人民共和國
    福建省福清市公證處（2006）融證字第20069 號、第20068
    號公證書，財團法人海峽交流基金會（95）南核字第029032
    號、第029033號證明等各1 件為證。
三、查聲請人主張其與相對人間之婚姻，業經大陸地區法院判准
    離婚確定在案之事實，業據其提出中華人民共和國福建省福
    清市公證處（2006）融證字第20069 號、第20068 號公證書
    ，財團法人海峽交流基金會（95）南核字第029032 號 、第
    029033號證明等各1 件為證，經本院審核聲請人提出之上開
    文件，應推定聲請人之主張為真實，且該判決內容亦不違背
    臺灣地區之公共秩序及善良風俗；又大陸地區業於西元1998
    年（即民國87年）1 月15日通過「最高人民法院關於人民法
    院認可臺灣地區有關法院民事判決的規定」，並自同年5 月
    26日起施行，是在臺灣地區作成之民事確定裁判，已得依該
    規定聲請大陸地區之法院裁定認可，揆諸首揭規定，我國法
    院依互惠原則，自得認可大陸地區所作成之確定判決。是本
    件聲請於法有據，應予認可。
四、依非訟事件法第21條第2 項、第24條第1 項，民事訴訟法第
    78條，裁定如主文。
中    華    民    國    95    年     6    月    27    日
                  家事法庭法  官  柯盛益
上為正本係照原本作成。
如對本裁定抗告，須於裁定送達後10日內向本院提出抗告狀，並
應繳納裁判費新臺幣1,000元。
中    華    民    國    95    年     6    月    27    日
                          書記官  洪生輝


司法院資訊處製作；財團法人民間司法改革基金會備份。
